---
title: "人工智能知識及應用證書（兼讀制）: R 和 Monta Carlo "
output:
  html_notebook: default
--- 

### Learning Objective
- Get familar with R 
- Understand a simple Monta Carlo algorithm to find Pi 


可以使用(a+b)/2来计算两个数的平均数。在这个例子中，a的值为1，b的值为2，所以(a+b)/2的结果为1.5。
```{r}
a = 1
b = 2
print( (a+b)/2) 
```


```{r}
a = 1
b = 2
c = (1+2) / 2
print(c)
```

a是一個包含1, 2, 3, 4, 5的向量。程式碼中的四個print語句分別執行以下操作：
計算a中所有元素的總和，並將其打印出來。
計算a中元素的數量，並將其打印出來。
計算a中所有元素的平均值，並將其打印出來。
計算a中所有元素的平均值，並將其打印出來。
```{r}
a = c(1, 2, 3, 4, 5)
print( sum(a))
print( length(a))
print( sum(a) / length(a))
print(mean(a))
```

首先，代码定义了一个名为"rawdata"的字符串变量，其中包含了一组数据。
这组数据的每一行代表一个个体的信息，包括年龄、吸烟情况和癌症情况。
每行的数据用逗号分隔，第一行是数据的标题，后面的行是具体的数据。
接下来，代码使用read.csv函数将字符串数据解析为一个数据框，并将其赋值给名为"trainData"的变量。
函数的参数text=rawdata表示数据来自于"rawdata"变量，header=TRUE表示数据包含标题行。
然后，代码使用print函数分别打印出整个数据框trainData和trainData中第一行第二列的数据。
最终的输出结果将显示整个数据框trainData的内容，以及trainData中第一行第二列的特定数据。
```{r}
rawdata = "
 age , smoking, cancer
 35  ,  0 , 0
 40  ,  1 , 0
 45  ,  0 , 1
 55  ,  1 , 1"

trainData = read.csv(text=rawdata , header=TRUE)

print(trainData)
print(trainData[1,2])
```

代码使用print函数打印出trainData数据框中的特定列。
trainData[ ,c(1,2)]表示选择trainData数据框的所有行（空白表示选择所有行），以及列索引为1和2的列。
因此，代码的输出将显示trainData数据框中的第一列和第二列的数据。
简而言之，这段代码将打印出trainData数据框中特定列的数据。
```{r}
print(trainData[ ,c(1,2)])
```


trainData[,c(1)] 选择 trainData 数据集的第一列。
mean() 计算所选列的平均值。
print() 在控制台上显示结果。
因此，命令 print(mean(trainData[,c(1)])) 将打印 trainData 数据集的第一列的平均值。
```{r}
print(mean(trainData[ ,c(1)]))
```

runif(3, min=-0.5, max=0.5) 生成 3 个介于 -0.5 和 0.5 之间的均匀分布的随机数。
runif(6, min=-0.5, max=0.5) 生成 6 个介于 -0.5 和 0.5 之间的均匀分布的随机数。
```{r}
runif( 3 , min=-0.5 , max=0.5)
runif( 6 , min=-0.5 , max=0.5)
```

```{r}
a=c(1,2,3,4)
b=c(1,0,3,0)
a>b
c <- a > b
print(c)
print(c*1)
print(c+3)
print(mean(c))
print(sum(c))
```

```{r}
plot( x =c(1,2), y=c(3,4), main="abc", pch='.')
#plot( x =c(1,2), y=c(3,4), main="abc", pch='.', ylab='y', xlab='x')
```

```{r}
condV=c(TRUE,FALSE)
plot( x =c(1,2), y=c(3,4), main="abc", col=ifelse(condV,"red","blue"))
#plot( x =c(1,2), y=c(3,4), main="abc", pch='.', ylab='y', xlab='x')
```





```{r}
runs = 100000
#runif samples from a uniform distribution
xs = runif( runs , min=-0.5 , max=0.5)
ys = runif( runs , min=-0.5 , max=0.5)
```

how many points are in the circle
```{r}
in.circle = xs^2 + ys^2 <= 0.5^2
```

The area of circle is pi*r*r  (r*r = r^2) 
The area of square is 4*r*r

Number of points inside circle = in.circle
Number of points inside square = 100000


Number of points inside circle / Number of points inside square = The area of circle / The area of square 
```{r}
mc.pi <- (sum(in.circle)/runs)*4
```

```{r}
plot(x=xs,y=ys,pch='.',col=ifelse(in.circle,"blue","grey")
     ,xlab='',ylab='',asp=1,
     main=paste("MC Approximation of Pi =",mc.pi))
```
